# 关于特许经营权

提问人：红了樱桃hong 时间：2020-11-21 08:05:11
A公司与某品牌酒店签订特许经营合同，使用酒店品牌。特许经营期限 5 年。每年年初支付特许经营费。每年年初支付的费用是应在预付账款（待摊费用）核算，按 12 月分期计入费用，还是计入无形资产分 12 个月摊销。（A公司有意图将来更换品牌，不再使用该品牌）

回答人：chenyiwei
无形资产是非流动资产，即其受益年限应超过一年。故每 12 个月支付一次的授权费不属于无形资产。

提问人：18086508379 时间：2020-11-23 11:42:00
陈版主，请问这种情况下，算不算分期购买无形资产（类似购买固定资产）
在期初按照 5 年折现为无形资产，后续在摊销呢，谢谢！

回答人：chenyiwei
要看这 5 年的授权期是否为一个整体，中途能否撤销、违约的后果等。